---
title: "N2H4 패키지 명령어 설명"
output: github_document
---

```{r, include=FALSE}
library(N2H4)
```

# N2N4 도움말

## getCategoryUrl
### 설명

- 네이버 뉴스의 카테고리가 변경될 수 도 있어서 실시간으로 가져오기 위해 만든 기능입니다. 리눅스와 맥 쪽에서 에러를 뿜어서 우선 내장 데이터로 만들어 불러오는 형태로 우회해 두고 방치한 상태입니다. setUrlByCategory 내부에서 기능하기 때문에 직접 사용할 일이 별로 없습니다.

### 설정값
- select
    - 1부터 6까지의 카테고리 설정이 가능하며 순서대로 네이버 뉴스의 정치, 경제, 사회, 생활/문화, 세계, IT/과학을 의미함.
    - c(1,3)의 형식으로 여러 카테고리 선택이 가능하며 설정하지 않으면 전부 선택으로 진행됨.


```{r}

N2H4::getCategoryUrl()
N2H4::getCategoryUrl(select=1)

```

## setUrlByCategory
### 설명

* getCategoryUrl에서 가져온 카테고리별 url에 날짜 텍스트를 추가하는 명령어. getCategoryUrl를 내장으로 사용하므로 getCategoryUrl를 직접 사용할 일은 없고 setUrlByCategory를 사용하면 됩니다.

### 설정값
* select
    - getCategoryUrl 와 같음.
 
* targetDate
    + 목표 날짜를 의미하며 Date 자료형을 입력으로 받음. 여러날의 기능은 없음.
    + 중간에 정제과정이 있어서 "YYYYMMDD" 형태의 character 자료형 또한 가능.
    + 설정하지 않으면 2016-01-01의 날짜로 실행

* pageNum
    * 


```{r}

N2H4::setUrlByCategory()
N2H4::setUrlByCategory(select=1)
N2H4::setUrlByCategory(select=1,targetDate = "20161001")
N2H4::setUrlByCategory(select=1,targetDate = "20161001", pageNum=2)

```

## getUrlListByCategory
### 설명

### 설정값
* url
    * 네이버 뉴스 페이지 중 sid1과 sid2까지 있는 페이지 주소를 의미함.
    * setUrlByCategory 명령으로 만들어진 data.frame의 cate_url 컬럼을 사용하면 됨.
    * 예시 : http://news.naver.com/main/list.nhn?mode=LS2D&mid=shm&sid1=101&sid2=259

```{}

N2H4::getUrlListByCategory()

```
