---
title: "위키 이관: 기능 설명"
---

```{r, include = FALSE}
knitr::opts_chunk$set(
  collapse = TRUE,
  comment = "#>",
  eval = FALSE
)
```

```{r setup}
library(N2H4)
```

이 문서는 기존 wiki의 "기능 설명" 페이지를 pkgdown article로 옮긴 버전입니다.

## 핵심 함수

- 기사 본문: `news_content()` (`getContent()`는 호환 래퍼)
- 댓글: `news_comment()` (`getComment()`는 호환 래퍼)
- 댓글 히스토리: `news_comment_history()` (`getCommentHistory()`는 호환 래퍼)
- 카테고리 목록: `news_category_get()` (`getCategory()`는 호환 래퍼)
- 리스트 페이지 URL 추출: `news_urls_from_list()` (`getUrlList()`는 호환 래퍼)
- 최대 페이지 탐색: `news_max_page_num()` (`getMaxPageNum()`는 호환 래퍼)

## 기사 수집 예시

```{r}
dat <- getContent("https://n.news.naver.com/article/374/0000300375")
names(dat)
```

`getContent()` 결과 기본 컬럼은 아래를 포함합니다.

- `url`
- `original_url`
- `section`
- `datetime`
- `edittime`
- `press`
- `reporter`
- `title`
- `body`

## 댓글 수집 예시

```{r}
dat <- getComment("https://n.news.naver.com/article/374/0000300375")
head(dat$contents, 3)
```

## 비고

- 기존 wiki에서 사용하던 일부 함수(`getUrlListByCategory`, `setUrls` 등)는 현재 버전에서 제거되었거나 대체되었습니다.
- 레거시 함수는 유지되지만 점진적으로 `news_` 계열 함수 사용을 권장합니다.
